臺灣臺北地方法院交通事件裁定 　　　　94年度交聲字第794號
　　原處分機關　臺北市交通事件裁決所
　　異　議　人
　　即受處分人　甲○○
上列異議人即受處分人因違反道路交通管理處罰條例案件，對於
臺北市交通事件裁決所於民國九十四年七月十一日所為之處分（
原處分案號：北市裁三字第裁二二-ＡＣＶ六八０二六０號、北
市裁三字第裁二二-ＡＣＶ六八０二六一號），聲明異議，本院
裁定如下：
    主  文
異議駁回。
    理  由
一、按汽車駕駛人轉彎時，有不依標誌、標線、號誌指示者，處
    新台幣（以下同）六百元以上一千八百元以下罰鍰，道路交
    通管理處罰條例第四十八條第二款定有明文；又汽車駕駛人
    駕駛汽車有違反道路交通管理處罰條例之行為，經交通勤務
    警察制止時，不聽制止或拒絕停車接受稽查而逃逸者，處三
    千元以上六千元以下罰鍰，同條例第六十條第一項亦定有規
    定；且汽車駕駛人駕駛汽車違反道路交通管理處罰條例第四
    十八條、第六十條第一項規定者，除應依該條所規定之罰鍰
    處罰外，並應分別記違規點數一點，道路交通管理處罰條例
    第六十三條第一項第一款規定甚明。
二、本件異議人即受處分人甲○○駕駛所有之車牌號碼ＣＮＫ－
    ０１３號重型機車於民國九十四年一月二日十一時十五分許
    ，行經台北市○○路與延吉街之交叉路口，以北轉西之行進
    方向，欲左轉至仁愛路時，未依規定為二段式左轉，經台北
    市政府警察局大安分局（下稱大安分局）執勤員警陳炳吾攔
    車示意停車受檢，竟未遵守且加速逃逸駛離，過程中並撞落
    執勤員警之指揮棒，執勤員警遂以受處分人有違反道路交通
    管理處罰條例第四十八條第二款、第六十條第一項、第六十
    條第二項第一款之行為逕行掣單舉發，嗣受處分人於舉發通
    知單上所載之應到案日期前到案，並向原處分機關提出申訴
    ，經原處分機關函請舉發單位調查結果，認受處分人確有前
    揭等違規行為（違反第六十條第一項、第六十條第二項第一
    款行為部分併案處理），原處分機關即於九十四年七月十一
    日改依道路交通管理處罰條例第四十八條第二款、第六十條
    第一項及第六十三條第一項第一款等規定，分別裁處六百元
    、三千元並共記違規點數二點。
三、訊據受處分人甲○○矢口否認有上揭情事，辯稱：伊向來奉
    公守法，且生活單純，有正當職業，不可能平日自行騎車遊
    蕩，更無將該車借予他人使用情事，應為該員警看錯車號云
    云。惟查：受處分人甲○○有於前述時間將前開車號機車違
    規行駛於前述地點，並拒絕接受稽查而逃逸之事實，業據證
    人即開單告發受處分人之員警陳炳吾本院九十四年八月二十
    二日調查時，以具結擔保其供述之真實性說明，供稱：「（
    問：本件是否為你所取締？）答：是的。（問：請說明取締
    的經過？）答：九十四年一月二日早上我的勤務是早上九點
    到十三點，大約在十一點十五分攔車，他從紅綠燈路口過來
    ，我看到他的車子從延吉街向北到仁愛路口的時候左轉往西
    前進，違反機車必須兩段式左轉，到靠近的時候我當場攔停
    ，他有稍微減速要停的樣子，但是後來又加速，把我的指揮
    棒撞落，我就看他的車牌、顏色、廠牌，查跟監理站連線的
    電腦資料正確，就當場開單。（問：他當時跟你說什麼？）
    答：他都沒有停車，過了以後他有回頭看我們有沒有受傷，
    但隨即加速走了。（問：當時騎車的人是男是女？）答：是
    中年男子，庭呈台北市警察局大安分局員警工作紀錄簿。‧
    ‧‧‧‧‧（問：對受處分人是否有印象？）答：沒有印象
    ，因為當時有戴安全帽，但是我不會抄錯車牌，因為當時異
    議人撞到我後有停下來一下，我有再次確認他的車號、廠牌
    、顏色。（本院當日筆錄參照）。按證人陳炳吾乃為原處分
    機關認定受處分人甲○○有前開違規行為之原證人，其並到
    庭在本院法官面前以言詞供述受處分人有前開違規事實，本
    院由其上開供述已得有受處分人確有上開違規行為之心證，
    且依本件卷存證據資料內並無任何積極證據足以證明證人陳
    宗吾上開供述係屬虛偽，亦無有足以令人顯信陳宗吾其供述
    為不可採之品性證據或前科證據存在，本院自不得僅以證人
    為本件開單告發受處分人之員警而全盤抹煞其所具有之原證
    人資格。受處分人甲○○雖以前詞置辯，惟查：本院於前揭
    期日調查時，證人已針對原處分人行車之位置及當天拒絕停
    車接受稽查之時間及當時之狀況明白確認，受處分人雖辯稱
    開單員警有可能錯看車號致有違誤，惟證人陳炳吾已證述明
    確當天確實看清楚受處分人之車號，且將當日發生之狀況記
    載於員警之工作紀錄簿上，並提出大安分局員警工作紀錄簿
    為憑，本院觀諸該工作紀錄簿，依序記載員警每日執勤所發
    生之特殊記事及其處理情況，且依照日期連續且接續記載，
    當無事後偽造之可能，且此屬於員警執行勤務所製作之公文
    書，應當推定為真正，該工作紀錄簿上明確記載當日發生之
    情況，及員警之後續處理，皆與證人陳炳吾於本院調查時所
    述相同，是受處分人甲○○前開所辯，顯不足採。此外，受
    處分人甲○○對前開證人之供述並無法舉出或請本院調查任
    何對其有利之證據資料，以使本院對證人所供述甲○○違規
    之事實產生任何合理之懷疑，且交通警察掣單舉發違反道路
    交通管理處罰條例所列之違規事實，本質上為行政處分，係
    公務員基於職務上之權力，依法就特定之具體事件所為之具
    公法上效果之單方面行政行為，基於公務員為公法上行為具
    有公信力之原則，該行政行為當可被推定為真正，其據以依
    法處分之事實認定亦為正確無誤，從而
    本件受處分人既未能提出證據以資證明其確無違規行為，僅
    空言稱證人陳炳吾誤認車號，尚難認其辯解為可採，
    本件事證明確，受處分人行車不依標誌轉彎與拒絕停車接受
    稽查而逃逸之行為應堪以認定。
四、綜上所述，受處分人甲○○確有在前述時地違反行車不依標
    誌轉彎與拒絕停車接受稽查而逃逸之違規行為，從而原處分
    機關依前揭道路交通管理處罰條例第四十八條第二款、第六
    十條第一項及第六十三條第一項第一款等規定，分別裁處六
    百元、三千元並共記違規點數二點，核無違誤，異議人之異
    議顯無理由，自應予駁回。
五、據上論斷，應依道路交通案件處理辦法第十九條，裁定如主
    文。
中　　華　　民　　國　　94　　年　　8　　月　　30　　日
　　　　　　　　　刑事第九庭法　官　葉珊谷
以上正本證明與原本無異。
如不服本裁定，應於送達後5日內，向本院提出抗告狀。
　　　　　　　　　　　　    書記官　顏淑華
中　　華　　民　　國　　94　　年　　8　　月　　30　　日
